【裁判字號】    97,抗,78
【裁判日期】    970121
【裁判案由】    本票裁定
【裁判全文】
臺灣臺北地方法院民事裁定                97年度抗字第78號
抗  告  人  乙○○
相  對  人  安泰商業銀行股份有限公司
法定代理人  甲○○
上列抗告人因與相對人安泰商業銀行股份有限公司間聲請本票准
許強制執行事件，抗告人對於中華民國96年12月 6日本院所為之
96年度票字第 79780號民事裁定提起抗告，本院裁定如下：
    主  文
抗告駁回。
抗告程序費用新台幣壹仟元由抗告人負擔。
    理  由
一、按執票人向本票發票人行使追索權時，得聲請法院裁定後強
    制執行，票據法第 123條定有明文。次按本票執票人，依票
    據法第 123條規定，聲請法院裁定許可對發票人之強制執行
    ，係屬非訟事件，此項聲請之裁定，及抗告法院之裁定，僅
    依非訟事件程序，就本票形式上之要件是否具備予以審查為
    已足，並無確定實體上法律關係存否之效力，如發票人就票
    據債務之存否或數額有爭執時，應由發票人提起確認之訴，
    以資解決（最高法院57台抗字第76號、56年台抗字第 714號
    判例意旨參照）。又提起抗告，應表明抗告理由，民事訴訟
    法第488條第3項，亦定有明文。
二、本件相對人主張：其執有抗告人於民國93年 9月20日簽發之
    本票1紙，內載金額新台幣（下同）100萬元，付款地在台北
    市，利息按年息百分之十二計算，免除作成拒絕證書，到期
    日為96年 9月21日，詎於到期後經提示僅支付其中部分外，
    其餘49萬2738元未獲付款，聲請裁定就上開金額及依約定利
    率計算之利息准許強制執行等情，已據其提出與所述相符之
    本票 1紙為證，原法院依首開規定予以准許，尚無不合。抗
    告意旨雖以：因年代久遠，且相對人未給予抗告人當時所簽
    發之本票副本，請相對人提出系爭本票正本以資證明，況抗
    告人與相對人已另於96年2月6日簽發增補契約，將利率變更
    為年息百分之十，再者，抗告人均有按期繳款，抗告人仍執
    意先取得本票裁定，以進行強制執行程序，已造成司法資源
    的浪費，請求廢棄原裁定等語置辯。惟查，系爭本票從形式
    上觀之，要件並無不合，抗告人前揭所稱縱然屬實，亦屬實
    體法上之爭執，依首開說明，應由抗告人另行提起訴訟以資
    解決，非本件非訟程序所得加以審究。從而，抗告意旨指摘
    原裁定不當，求予廢棄，為無理由，應予駁回。
三、據上論結，本件抗告為無理由，爰依非訟事件法第46條、第
    21條第2項、第24條第1項，民事訴訟法第495條之1第 1項、
    第449條第1項、第78條，裁定如主文。
中    華    民    國    97    年     1    月    21    日
                  民事第二庭審判長法  官  黃蓓蓓
                                  法  官  林欣蓉
                                  法  官  黃雅芬
以上正本係照原本作成。
本裁定不得抗告
中    華    民    國    97    年     1    月    21    日
                                  書記官  王文心


司法院資訊處製作；財團法人民間司法改革基金會備份。
